臺灣高等法院臺南分院刑事裁定　　　　　 100年度抗字第56號
抗　　告　　人　李叔珠
即受刑人之配偶
受　　刑　　人　蕭友銘
上列抗告人因受刑人蕭友銘公共危險案件，不服臺灣臺南地方法
院中華民國100年1月3日駁回聲明異議裁定（99年度聲字第2412
號），提起抗告，本院裁定如下：
    主  文
抗告駁回。
    理  由
一、抗告意旨略以：按因身心健康關係，執行顯有困難者，得易
    科罰金，刑法第41條第4項定有明文。受刑人蕭友銘患有脂
    肪肝、十二指腸潰瘍、食道炎，有診斷書1紙可憑，依上開
    規定，受刑人已符合易科罰金之規定，請撤銷原裁定及執行
    檢察官對受刑人不准予易科罰金之執行等語。
二、執行裁判，由為裁判法院之檢察官指揮之；又受刑人或其法
    定代理人或配偶，以檢察官執行之指揮為不當者，得向諭知
    該裁判之法院聲明異議；法院並應就異議之聲明裁定之，刑
    事訴訟法第457條第1項前段、第484條、第486條分別定有明
    文。次按「犯最重本刑為5年以下有期徒刑以下之刑之罪，
    而受6個月以下有期徒刑或拘役之宣告者，得以新臺幣1,000
    元、2,000元或3,000元折算1日，易科罰金。但確因不執行
    所宣告之刑，難收矯正之效，或難以維持法秩序者，不在此
    限」，修正後刑法第41條第1項定有明文。是案件經法院宣
    告有期徒刑或拘役，並得易科罰金確定後，於執行時得否易
    科罰金，應由執行檢察官審酌上開刑法第41條第1項之事由
    而為裁量，非謂受刑人之犯罪情節輕微，即應一概准許易科
    罰金。執行檢察官行使此項裁量權，僅在發生裁量瑕疵之情
    況時，法院始有介入審查之必要（最高法院77年度台非字第
    158號、97年度台非字第349號判決）。且法院審理後審酌刑
    法第57條規定認被告犯行符合法定易科罰金規定而於宣告罪
    刑時並諭知之易科罰金折算標準，關於刑法第41條第1項但
    書所定「確因不執行所宣告之刑，難收矯正之效，或難以維
    持法秩序」一節，並非為裁判之法院審酌之事項，此與執行
    檢察官於執行時應審酌該事由而決定是否准許如易科罰金，
    係屬二事，非謂經判決確定之罪刑有易科罰金之諭知，執行
    檢察官即得據該確定判決，而不問具體犯罪情事均准許易科
    罰金甚明。
三、經查：本案受刑人蕭友銘因違背安全駕駛致交通危險案件經
    原審以99年度交易字第308號判處有期徒刑6月，如易科罰金
    以新台幣1,000元折算1日確定，有判決書及臺灣高等法院被
    告前案紀錄表在卷可考。執行檢察官以受刑人3次犯酒駕（
    實為第4次），且本案為累犯，不准易科罰金及易服社會勞
    動，於99年12月28日發監執行，抗告人不服檢察官之指揮執
    行，向原審法院聲明異議。
    原審法院以受刑人在本件酒醉駕駛犯行之前，已有3次因酒
    醉駕駛經法院判處罪刑確定，經執行罰金或易科罰金之紀錄
    ，本次第4度酒醉駕駛，且係在車速較快、須較佳行車控制
    力之國道高速公路上酒後駕車，其呼氣酒精濃度值更高達每
    公升0.89毫克，對往來人車危害甚鉅，罔顧公眾安全之心態
    昭然若揭，若仍准易科罰金，難收矯正之效，亦難以維持法
    秩序。檢察官執行上揭處分，業已具體說明不准易科罰金之
    理由，其本於法律所賦與指揮刑罰執行職權之行使，對具體
    個案所為判斷，自難謂有逾越法律授權或專斷等濫用權力情
    事。此外，復查無檢察官上開裁量權行使有何瑕疵，依前開
    說明，法院並無介入審查之必要。因認臺灣臺南地方法院檢
    察署99年度執字第6829號不得易科罰金之執行指揮並無不當
    ，聲明異議所持各項事由為不可採，而駁回抗告人之異議，
    經核於法並無不合。抗告人以上開情詞提起本件抗告，指摘
    原裁定不當，非有理由。另查，受刑人蕭友銘已於100年1月
    25日經准予易科罰金出監，有臺灣高等法院被告前案紀錄表
    可資查考，縱認抗告人所持理由成立，對於受刑人已無任何
    實益。
四、綜上所述，本件抗告為無理由，應予駁回，爰依刑事訴訟法
    第412條裁定如主文。
中    華    民    國   100    年    2     月    16    日
                  刑事第三庭    審判長法  官  陳義仲
                                      法  官  蔡勝雄
                                      法  官  楊清安
以上正本證明與原本無異。
不得再抗告。
                                      書記官  蔡蘭櫻
中    華    民    國   100    年    2     月    17    日